# 请教陈老师,关于同一控制下企业合并

提问人：wangxu811024 时间：2011-01-28 20:48:59
某A公司 2010 年 4 月同一控制下合并B公司,占有80%股权.编制合并期初报表时, (1)借:实收资本 1000 盈余公积 200 未分配利润 500 贷:资本公积 1360 少数股东权益 340 (2)借:资本公积 560 贷:盈余公积 160 未分配利润 400 (一)这笔还原的分录(2) 在期末编制合并报表时,还要不要编制.如果不编制,期末的盈余公积跟期末的盈余公积怎么衔接?因为正常编制合并报表时，子公司的盈余公积不还原． (二)由于比较期利润表需要将少数股东损益的数字做出来,可不可以将第一个分录改成这样吗?或是怎么样做正确? 借:实收资本 1000 盈余公积 200 未分配利润 500-40=460 少数股东损益 假设去年实现净利润200*20%=40 贷:资本公积 1360 少数股东权益 340
[ 本帖最后由 wangxu811024 于 2011-1-28 20:50 编辑 ]

回答人：chenyiwei
这个问题以前已经讨论过多次。目前准则的规定是有漏洞的，即合并报表编制的一般原则是子公司盈余公积不还原，但作为一个特例，同一控制下企业合并中被合并方合并日之前的盈余公积是需要恢复出来的。不过我以前也已经多次讲过，合并报表主体并不是一个法律主体，所以其股东权益内的明细分类并不是什么重大问题，因为不具有法律上的意义。 同一控制下企业合并中合并日前合并报表的问题，本版面以前已经有过多次讨论，我的意见是直接把相同的权益项目相加（除了把被合并方的实收资本并入合并报表上的资本公积以外），同时将归属少数股东的净资产份额确认为少数股权即可，一般不建议通过抵销分录来实现。

提问人：wangxu811024 时间：2011-02-11 18:48:41
同一控制下企业合并,合并方视同期初存在. 处置子公司,期初数不变. 这样的话,在同一个集团内,期初数就会重复.共同控制方在编制合并报表层面抵销吗? 现在最新的讲解有变化吗>

回答人：chenyiwei
回复 楼主 wangxu811024 的帖子合并方和原股东（处置方）共同的母公司在编制合并报表时，需要通过一定的技术处理消除年初资产负债表和自年初至合并日止期间你利润表、现金流量表的重复问题。 最新讲解与以前版本相比对此无变化。